【裁判字號】    90,簡抗,3
【裁判日期】    900807
【裁判案由】    確認支票債權不存在
【裁判全文】
臺灣嘉義地方法院民事裁定  九十年度簡抗字第三號
    抗  告  人    甲○○
    相  對  人    金吉發精密股份有限公司
    法定代理人    蘇素真
右抗告人因與相對人間請求確認支票債權不存在事件，對於中華民國九十年五月二十
八日本院嘉義簡易庭九十年度嘉簡字第七０號所為裁定提起抗告，本院裁定如左：
    主    文
抗告駁回。
抗告費用由抗告人負擔。
    理    由
一、抗告意旨略以：抗告人雖有交付如附表所示之支票（抗告狀載為本票）（下稱系
    爭支票）乙紙予相對人，然係作為抗告人委託相對人代為生產膝關節護套模具之
    用，故須相對人於交付模具之樣品規格無誤後，始兌現系爭支票，抗告人並已交
    付該模具之設計圖乙份供相對人依該圖樣之規格製造，相對人應依抗告人之要求
    ，惟抗告人發現該模具規格與先前交付與相對人之設計圖不符，抗告人因此要求
    相對人按設計圖之規格更改，待修改完畢無誤後，再兌現系爭支票，但相對人竟
    執意不肯修改模具之規格，故系爭支票未能兌現，係因相對人之緣故所致，並非
    抗告人不為給付，依民法第二百二十五條第一項之規定，此並非可歸責於抗告人
    之事由，原告自無給付之義務，且相對人為物之出賣人，本應保障標的物之完整
    及買受人之權益，此觀之民法第三百五十四條第一項規定自明，本件相對人所交
    付之標的物屬有瑕疵，其價金債權應無存在之可能，況抗告人發現物之瑕疵後，
    已告知相對人須修改至符合抗告人之要求，始得支付價金，惟相對人不為修改，
    ，卻訴請抗告人支付系爭票款，自有未當，從而，抗告人自得提起本件訴訟，訴
    請確認相對人之系爭支票債權不存在。乃原裁定竟認抗告人本件之起訴為不合法
    ，爰提起抗告求為廢棄原裁定云云。
二、按訴訟標的於確定之終局判決中經裁判者，除法律別有規定外，當事人不得就該
    法律關係更行起訴，民事訴訟法第四百條第一項定有明文；又債務人對於支付命
    令未於法定期間提出異議者，支付命令與確定判決有同一之效力，同法第五百二
    十一條亦有明文規定。次按，命債務人為給付之確定判決，就給付請求權之存在
    有既判力，依民事訴訟法第三百九十九條第一項（即現行第四百條第一項）之規
    定，債務人不得對於債權人更行提起確認該給付請求權不存在之訴，最高法院二
    十六年度渝上字第一一六一號判例著有明文。復按，原告之訴其訴訟標的為確定
    判決之效力所及者，法院應以裁定駁回之，民事訴訟法第二百四十九條第一項第
    七款後段規定甚明。
三、經查：本件抗告人曾於民國八十八年三月二十三日，以相對人所簽發之系爭支票
    屆期提示不獲兌現為由，向本院聲請對抗告人就系爭支票之票載金額新台幣四十
    九萬二千三百元核發支付命令，因抗告人並未於法定期間提出異議而告確定之事
    實，為兩造所不爭，並有相對人提出之支付命令聲請狀、本院八十八年度促字第
    三八二○號支付命令及支付命令確定證明書等影本各一份為證，故兩造間就系爭
    支票之票據債權既經前揭支付命令確定，自發生既判力之效力，則揆諸首開說明
    ，抗告人即不得更行提起本件確認之訴。從而，原審依民事訴訟法第二百四十九
    條第一項第七款、第九十五條、第七十八條之規定，裁定駁回抗告人本件訴訟，
    並無不合。抗告意旨指摘原裁定不當，非有理由，應予駁回。
四、據上論結，本件抗告為無理由，依民事訴訟法第四百九十二條第一項、第九十五
    條、第七十八條裁定如主文。
中      華      民      國      九十    年      八      月      七      日
~B臺灣嘉義地方法院民事第二庭
~B審判長法官  夏金郎
~B法      官  陳杰正
~B法      官  李文輝
右正本證明與原本無異。
本件不得抗告。
中      華      民      國    九十      年      八      月     十六     日
~B書  記  官  楊福源
~F0
~T40
┌───────────────────────────────────────────────┐
│附表：支票附表                                                              九十年簡抗字第三號│
├─┬───────┬───┬─────┬────────┬────────┬─────────┤
│編│  付  款  人  │發票人│ 支票號碼 │票  面  金  額  │   票載發票日   │   付款提示日     │
│號│              │      │          │  （新台幣）    │   （民國）     │  （民國）        │
├─┼───────┼───┼─────┼────────┼────────┼─────────┤
│１│第一商業銀行  │甲○○│ＫＢ五０八│肆拾玖萬貳仟參佰│八十七年七月二十│八十七年七月二十七│
│  │嘉義分行      │      │０六二六  │元              │五日            │日                │
└─┴───────┴───┴─────┴────────┴────────┴─────────┘


司法院資訊處製作；財團法人民間司法改革基金會備份。
